【裁判字號】    97,訴,378
【裁判日期】    970630
【裁判案由】    違反毒品危害防制條例
【裁判全文】
臺灣嘉義地方法院刑事判決               97年度訴字第378號
公  訴  人  臺灣嘉義地方法院檢察署檢察官
被      告  甲○○
上列被告因違反毒品危害防制條例案件，經檢察官提起公訴（97
年度毒偵字第594號、97年度撤緩偵字第40號），本院合議庭裁
定由受命法官獨任行簡式審判程序審理後，判決如下：
    主  文
甲○○施用第一級毒品，累犯，處有期徒刑柒月。又施用第一級
毒品，累犯，處有期徒刑捌月，扣案之第一級毒品海洛因肆小包
（驗餘淨重分別為0.0944公克、0.0685公克、0.0560公克、0.
0351公克），沒收銷燬之，前開毒品外包裝肆個，沒收。應執行
有期徒刑壹年，扣案之第一級毒品海洛因肆小包（驗餘淨重分別
為0.0944公克、0.0685公克、0.0560公克、0.0351公克），沒收
銷燬之，前開毒品外包裝肆個，沒收。
    事  實
一、甲○○前因施用毒品案件，經本院以91年度毒聲字第974號
    裁定送強制戒治，於民國92年6月11日經本院以92年度毒聲
    字第406號裁定停止戒治並付保護管束。另因違反毒品危害
    防制條例案件，經本院以92年訴字第49號判決分別判處有期
    徒刑1年、6月；又因偽造文書案件，經本院以92年易字第40
    號判決判處有期徒刑4月；再經本院以96年聲減字第60號裁
    定減刑，減刑後上開3罪定應執行有期徒刑10月，並於96年7
    月16日執行完畢。詎不知悔改，基於施用第1級毒品之犯意
    ，分別於(一)96年11月9日某時，在嘉義市○區○○里○○鄰○
    ○街86巷4號住處內，將第1級毒品海洛因摻水後以針筒注射
    入體內之方式，施用第1級毒品海洛因1次。(二)於97年4月8日
    晚上8時30分許，在上開住處內，將第1級毒品海洛因及第2
    級毒品甲基安非他命混合後，摻水以針筒注射入體內之方式
    ，同時施用第1級毒品海洛因及第2級毒品甲基安非他命1次
    。嗣分別於(一)96年11月14日下午1時50分許，在嘉義縣水上
    鄉○○村市○街100號旁為警盤查，並經其同意採尿送驗後
    ，呈嗎啡類陽性反應。(二)97年4月9日晚上10時53分許，在嘉
    義市○區○○街229之3號前為警查獲，並當場扣得第1級毒
    品海洛因4小包（驗餘淨重分別為0. 0944公克、0.0685公克
    、0.0560公克、0. 0351公克），且經其同意採尿送驗後，
    嗎啡類與甲基安非他命類均呈陽性反應，始查知上情。
二、案經嘉義市警察局第二分局報請臺灣嘉義地方法院檢察署檢
    察官偵查起訴。
    理  由
一、按除被告所犯為死刑、無期徒刑、最輕本刑為3年以上有期
    徒刑之罪或高等法院管轄第一審案件者外，於法院行準備程
    序進行中，被告先就被訴事實為有罪之陳述時，審判長得告
    知被告簡式審判程序之旨，並聽取當事人、代理人、辯護人
    及輔佐人之意見後，裁定進行簡式審判程序；且受命法官行
    準備程序，與法院或審判長有同一之權限；又簡式審判程序
    之證據調查，不受刑事訴訟法第159條第1項、第161條之2、
    第161條之3、第163條之1及第164條至第170條規定之限制，
    刑事訴訟法第273條之1第1項、第279條第2項前段、第273條
    之2分別定有明文。查本案被告甲○○所犯為死刑、無期徒
    刑、最輕本刑為3年以上有期徒刑以外之罪，且非高等法院
    管轄第一審之案件，經本院合議庭裁定由受命法官行準備程
    序時，被告就被訴事實為有罪之陳述後，復經本院合議庭裁
    定由受命法官獨任行簡式審判程序，是其證據之調查，自不
    受刑事訴訟法第159條第1項、第161條之2、第161條之3、第
    163條之1及第164條至第170條規定之限制，合先敘明。
二、訊據被告甲○○對於上揭犯行，於本院準備程序及審理時均
    坦承不諱，且被告於96年11月14日15時55分許、97年4月9日
    23時30分許2次採尿送驗，分別呈嗎啡、嗎啡及甲基安非他
    命陽性反應等情，有正修科技大學超微量研究中心檢驗報告
    、高雄市立凱旋醫院濫用藥物尿液檢驗報告、代號與真實姓
    名對照表、尿液送驗姓名對照表各1張附卷可稽，且97年4月
    9 日扣案之毒品經檢驗，含有第1級毒品海洛因成分（4小包
    ，驗餘淨重分別為0.0944公克、0.0685公克、0.0560公克、
    0.0351公克），有行政院衛生署草屯療養院草療鑑字第
    0970003541號鑑定書附卷可參；此外並有扣押筆錄、扣押物
    品目錄表各1紙、照片4張在卷可資佐證。準此，足認被告自
    白施用第1級毒品海洛因、第2級毒品甲基安非他命之犯行，
    核與事實相符，應堪採信。
三、論罪科刑：
(一)、查海洛因、甲基安非他命分別為毒品危害防制條例所謂之第
    1、2級毒品，觀諸該條例第2條第2項第1、2款之規定甚明。
    是核被告甲○○於96年11月9日所為係犯毒品危害防制條例
    第10條第1項之施用第1級毒品罪；於97年4月8日所為係犯毒
    品危害防制條例第10條第1項之施用第1級毒品罪及同條第2
    項之施用第2級毒品罪。
(二)、其施用第1、2級毒品前持有毒品之低度行為，為其施用毒品
    之高度行為所吸收，不另論罪。
(三)、被告於97年4月8日以將毒品混合後，摻水以針筒注射之方式
    ，同時施用第1級毒品海洛因及第2級毒品甲基安非他命，為
    想像競合犯，應從一重論以施用第1級毒品罪。（被告於警
    詢及偵訊時均僅供稱施用第1級毒品海洛因，於本院審理時
    改稱係以上開方式同時施用毒品，故起訴書所載犯罪事實認
    各施用1次應予分論併罰，未能提出證據證明，容有未洽。
    ）
(四)、被告所犯上開2罪，時間差距數月，犯意各別，應予分論併
    罰。
(五)、被告前於92年間因違反毒品危害防制條例案件，經本院以92
    年訴字第49號判決分別判處有期徒刑1年、6月；又因偽造文
    書案件，經本院以92年易字第40號判決判處有期徒刑4月；
    再經本院以96年聲減字第60號裁定減刑，減刑後上開3罪定
    應執行有期徒刑10月，並於96年7月16日執行完畢等情，有
    臺灣高等法院被告前案紀錄表在卷可參，其受徒刑之執行完
    畢後，5年以內故意再犯本件有期徒刑以上之罪，均為累犯
    ，各應依刑法第47條第1項規定加重其刑。
(六)、爰審酌被告前因施用毒品犯行，經強制戒治執行完畢，猶不
    思藉機徹底戒除施用毒品之惡習，仍再次施用毒品，惟其施
    用毒品係自戕行為，暨本件施用毒品之手段，其犯後坦承犯
    行態度良好等一切情狀，各量處如主文所示之刑，並定其應
    執行之刑。
(七)、扣案第1級毒品海洛因4小包，確含毒品成分，已如上述，係
    違禁物，應依毒品危害防制條例第18條第1項前段規定，沒
    收銷燬之；前開扣案第1級毒品海洛因包裝4個，係被告所有
    供其施用第1級毒品海洛因所用之物，爰依刑法第38條第1項
    第2款規定併宣告沒收。
據上論斷，依刑事訴訟法第299條第1項前段、第273條之1第1項
，毒品危害防制條例第10條第1項、第2項、第18條第1項前段，
刑法第11條、第55條前段、第38條第1項第2款、第47條第1項、
第51條第5款，判決如主文。
本案經檢察官陳慧玲到庭執行職務。
中   華   民    國      97    年    6     月    30    日
                  刑事第五庭     法  官  洪嘉蘭
上列正本證明與原本無異。
如不服本判決，應於判決送達後十日內向本院提出上訴狀，上訴
書狀依法應敘述具體理由，如未敘述具體理由者，應於上訴期間
屆滿後二十日內補提理由書於本院（均應附繕本）。
中   華   民    國      97    年    6     月    30    日
                                 書記官  吳明蓉
附錄本案論罪科刑法條全文：
毒品危害防制條例第10條：
施用第一級毒品者，處6月以上5年以下有期徒刑。
施用第二級毒品者，處3年以下有期徒刑。


司法院資訊處製作；財團法人民間司法改革基金會備份。
